【裁判字號】    90,簡上,32
【裁判日期】    900711
【裁判案由】    違反毒品危害防制條例
【裁判全文】
臺灣基隆地方法院刑事判決                            九十年度簡上字第三二號
    上  訴  人  甲○○
    即  被  告
右上訴人即被告因違反毒品危害防制條例案件，不服本院基隆簡易庭九十年度基簡字
第一Ｏ四號，中華民國九十年四月六日第一審簡易判決（聲請案號：臺灣基隆地方法
院檢察署九十年度偵字第二二二號），提起上訴，本院合議庭判決如左：
    主  文
上訴駁回。
    事實及理由
一、本案經本院審理結果，認原審簡易判決以被告係犯毒品危害防制條例第十一條第
    二項之罪，判處被告有期徒刑三月，如易科罰金以三百元折算一日，其認事用法
    及量刑均無不當，應予維持，並引用原審簡易判決書所記載之事實、證據及理由
    。
二、上訴人即被告甲○○之上訴意旨雖辯稱：伊於民國九十年一月七日駕駛計程車搭
    載陳萬金，陳萬金向其借用手機，並在伊不知情之情形下，將一小包安非他命藏
    在伊手機內。陳萬金於次（八）日又以電話叫車，伊開車至陳萬金位於基隆市○
    ○路十八巷十一號租住處之樓梯口前為警查獲後，始知遭陳萬金將安非他命置於
    伊手機內云云。經查：
    （一）被告於九十年一月八日下午五時許，在基隆市○○路十八巷十一號樓梯口
          前，為警於其所持手機內查獲安非他命一小包（驗餘淨重Ｏ‧六五公克）
          ，該扣案之毒品，經原審送請法務部調查局檢驗結果，確係安非他命無誤
          ，有該局檢驗通知書一紙附於原審卷內足憑。
    （二）被告於警訊時供稱：「因為陳萬金害怕被警方查獲，所以暫時藏在我的手
          機內，陳萬金是在九十年元月七日凌晨藏放的，事後有告訴我，我知情也
          同意」。嗣於偵查中供稱：「（安非他命）是陳萬金的，他在一月七日凌
          晨打電話叫我的計程車，我就載他去台北，後來回程時有跟我借手機。後
          來回到基隆快下車前，他與我說他放了一包安在我的手機內，而我來不及
          反應，他就下車了。後來在一月八日他又打電話叫我的車，我想剛好把那
          包東西還給他，而在我開車接他，他尚未上車前，警察就過來查到那包安
          ，並不是我交給警察的」等語。依被告於偵查中之供詞，其於九十年一月
          八日被警查獲持有安非他命前，業已知悉陳萬金將安非他命置於其手機內
          之事實，且經過其同意。而陳萬金於警訊時，亦供稱被告於事後知悉其將
          安非他命藏放於被告手機內之事實。是被告於本院審理時所稱九十年一月
          八日被查獲時，始知悉陳萬金在其手機內藏放安非他命之辯詞，無非事後
          卸責之詞，不足採信，被告犯罪之事證明確，其犯行應堪認定。
三、查被告前因犯竊盜罪，經本院判處有期徒刑四月，於八十七年四月十六日執行完
    畢，有台灣高等法院被告全國前案紀錄表在卷可按。被告非法持有第二級毒品安
    非他命，原審簡易判決依毒品危害防制條例第十一條第二項及依累犯加重之規定
    ，判處被告有期徒刑三月，併諭知易科罰金之折算標準及將扣案安非他命（驗餘
    淨重Ｏ‧六五公克）宣告沒收銷燬，其認事用法並無違誤，量刑亦屬恰當，應予
    維持，上訴人上訴否認犯罪，指摘原審簡易判決不當，為無理由，應予駁回。
據上論斷，應依刑事訴訟法第四百五十五條之一第三項、第三百六十八條，判決如主
文。
本案經檢察官周慶華到庭執行職務。
中      華      民      國      九十      年      七      月    十一    日
                                  臺灣基隆地方法院刑事第三庭
                      審判長法  官  林 火 炎
                                            法  官  蔡 佳 玲
                                            法  官  陳 培 仁
右正本證明與原本無異。
本件判決不得上訴。
                                            書記官  施 鴻 均
中      華      民      國      九十      年      七      月    十六    日


司法院資訊處製作；財團法人民間司法改革基金會備份。
